臺灣臺南地方法院民事裁定
                                  110年度消債更字第171號
聲  請  人
即  債務人  郭楹姍即郭碧瑤


代  理  人  楊淳涵律師

上列當事人因消費者債務清理事件聲請更生，本院裁定如下：
    主  文
債務人郭楹姍即郭碧瑤自民國110年6月24日17時起開始更生程序
；並命司法事務官進行本件更生程序。
    理  由
一、按債務人不能清償債務或有不能清償之虞，且無擔保或無優
    先權之債務總額未逾新臺幣（下同）12,000,000元者，於法
    院裁定開始清算程序或宣告破產前，得向法院聲請更生；債
    務人對於金融機構負債務者，在聲請更生或清算前，應向最
    大債權金融機構請求協商債務清償方案，或向其住、居所地
    之法院或鄉、鎮、市、區調解委員會聲請債務清理之調解；
    協商或調解成立者，債務人不得聲請更生或清算，但因不可
    歸責於己之事由，致履行有困難者，不在此限；法院開始更
    生程序之裁定，應載明其年、月、日、時，並即時發生效力
    ；法院裁定開始更生或清算程序後，得命司法事務官進行更
    生或清算程序；必要時，得選任律師、會計師或其他適當之
    自然人或法人一人為監督人或管理人，消費者債務清理條例
    第3條、第42條第1項、第45條第1項、第151條第1項、第7項
    、第16條第1項分別定有明文。
二、本件聲請意旨略以：聲請人即債務人郭楹姍自民國110年5月
    22日起受僱於乾宇汽車修配廠，擔任廠務整理之職務，每月
    薪資收入為23,000元（含全勤），除此薪資收入外，名下尚
    有汽車1輛、存款111元，然累積債務總金額已達2,489,292
    元，均為無擔保或無優先權之債務，債務人有不能清償債務
    之情事，前已提出財產及收入狀況說明書、債權人清冊及債
    務人清冊，以書面向本院聲請債務清理之調解，請求與最大
    債權金融機構即國泰世華商業銀行股份有限公司（下稱國泰
    世華銀行）共同協商債務清償方案，而國泰世華銀行雖提供
    「180期、利率0%、每月還款8,667元」之還款條件，惟債務
    人每月薪資收入扣除個人基本生活費用15,965元後，實已無
    法負擔最大債權人所提出之上開還款條件，以致調解不成立
    ，且其無擔保或無優先權之債務總額未逾1,200萬元，復未
    經法院裁定開始清算程序或宣告破產，爰依上開規定，提出
    前置調解不成立證明書、財產及收入狀況說明書、債權人清
    冊、債務人清冊，聲請更生等語。
三、按債務人對於金融機構負債務者，在聲請更生或清算前，應
    向最大債權金融機構請求協商債務清償方案，或向其住、居
    所地之法院或鄉、鎮、市、區調解委員會聲請債務清理之調
    解。債務人為前項請求或聲請，應以書面為之，並提出財產
    及收入狀況說明書、債權人及債務人清冊，及按債權人之人
    數提出繕本或影本，消費者債務清理條例第151條第1、2項
    分別定有明文。查債務人曾於110年3月24日向本院聲請債務
    清理之調解，惟因債務人無法負擔國泰世華銀行所提供之「
    180期、利率0%、每月還款8,667元」之還款方案，致調解不
    成立等情，業據債務人提出110年4月28日前置調解不成立證
    明書為證，復經本院依職權調取本院110年度南司消債調字
    第173號卷宗及函詢國泰世華銀行查明無訛（有國泰世華銀
    行110年5月26日民事陳報狀在卷可稽），足認債務人確已與
    最大債權銀行踐行前置調解而不成立。
四、債務人主張其自110年5月22日起受僱於乾宇汽車修配廠，擔
    任廠務整理之職務，每月薪資收入為23,000元（含全勤）乙
    節，業據其提出雇主乾宇汽車修配廠出具之員工職務證明書
    、經濟部商工登記公司資料、勞工保險被保險人投保資料表
    （明細）為憑，堪認為真實。又債務人主張其負債總額為2,
    489,292元，均為無擔保或無優先權之債務，名下尚有汽車1
    輛、存款111元，而債務人僅係一般消費者，未曾從事營業
    之事實，業據提出債權人清冊、債務人清冊、債務人之財產
    及收入狀況說明書、財政部南區國稅局107、108年度綜合所
    得稅各類所得資料清單暨全國財產稅總歸戶財產查詢清單、
    財團法人金融聯合徵信中心查詢當事人綜合信用報告回覆書
    等為證，並經本院依職權調取本院110年度南司消債調字第1
    73號卷宗、債務人之勞、健保資料、電子稅務閘門財產所得
    調件明細表等文件後，互核相符，是債務人此部分之主張，
    亦堪憑採。
五、本院審酌債務人每月平均收入為23,000元；而債務人自陳其
    每月個人基本生活費用為15,965元，因該金額未逾行政院衛
    生福利部所公告110年臺南市每人每月最低生活費用每人每
    月為13,304元之1.2倍即15,965元之範圍（參酌消費者債務
    清理條例第64條之2第1項之規定），堪認為合理。準此計算
    ，債務人每月收入23,000元扣除其最低生活費15,965元後，
    僅餘7,035元，顯無法負擔最大債權人國泰世華銀行所能提
    供予債務人之最優惠債務清償方案即每月應償還約8,667元
    之債務清償方案，是債務人確已達不能清償債務或有不能清
    償之虞之程度。
六、綜上所述，依債務人之收入財產及必要生活支出之情形，已
    達不能清償債務或有不能清償之虞之程度，而債務人僅係一
    般消費者，未曾從事營業，其無擔保或無優先權之債務未逾
    1,200萬元，且債務人曾向本院聲請債務清理之調解，請求
    與最大債權金融機構國泰世華銀行協商債務清償方案，惟調
    解不成立，且未經法院裁定開始清算程序或宣告破產，又查
    無消費者債務清理條例第6條第3項、第8條或第46條各款所
    定駁回更生聲請之事由存在，則債務人聲請更生，應屬有據
    ，爰裁定如主文所示。
中　　華　　民　　國　　110 　年　　6 　　月　　24　　日
                  民事第二庭  法  官  洪碧雀
以上正本證明與原本無異。
本裁定不得抗告。
本裁定已於110年6月24日17時公告。
中　　華　　民　　國　　110 　年　　6 　　月　　24　　日
                              書記官  林政良